臺灣臺南地方法院刑事判決　　　　　　　　　　　　九十年度南簡上字第一八一號
　　上　訴　人　甲○○
　　即　被　告
右列被告因公共危險案件，不服本院新市簡易庭於中華民國九十年十月十一日所為九
十年度新交簡字第六０七號第一審判決（聲請簡易處刑案號九十年度偵字第一０六六
九號），提起上訴；本院合議庭為第二審判決如左：
    主  文
上訴駁回。
    事  實
一、甲○○於民國（下同）九十年九月十一日二十時二十八分許，在台南縣安定交流
    道下加油站附近服用含酒精類之啤酒二罐，致其人體內酒精含量達呼氣中酒精濃
    度為每公升Ｏ‧七毫克，明知已足以影響其駕駛安全能力而達不能安全駕駛程度
    ，竟仍於酒後，駕駛動力交通工具車號ＸＥ—七０八一號自用小客車，並於沿國
    道一號高速公路北向三一一公里處，因受酒精影響而行車不穩，為警攔檢盤查，
    當場經酒精測定器測試其呼氣酒精濃度達每公升Ｏ‧七毫克，而查悉上情。
二、案經內政部警政署國道公路警察局第五警察隊報告台灣台南地方法院檢察署檢察
    官偵查，並聲請簡易判決處刑。
    理  由
一、訊據上訴人即被告甲○○固於本院審理時坦承於右揭時地酒後駕駛汽車，遭警查
    獲等情，惟其上訴理由略稱：伊因為交通違規，已經受到行政罰鍰的處罰，為何
    還需受到刑事處罰，本件判決處罰過重，實在無法負擔云云。
二、按立法機關為維護社會安全，而制定刑法；行政機關則基於法律授權，對違反行
    政法規之行為人課以行政罰以有效達成行政目的，二者性質並不相同，自不生一
    事兩罰之問題。是本件被告所繳交之行政罰鍰，係因其違反道路交通管理處罰條
    例第三十五條第一項第一款之行政規定，與本件係因其違反刑法第一百八十五條
    之三之刑事規定，並不相同。次按新增刑法第一百八十五條之三服用酒類不能安
    全駕駛而駕駛者，其立法目的本在藉抽象危險犯之構成要件，以嚇阻酒後駕車危
    害道路交通安全，不以發生具體危險為必要，而為外國立法例所採行，德國、日
    本皆然。而飲酒駕車者是否構成本罪，應由法院依各個具體案例認定，且核本條
    構成要件係完備刑法，無待乎行政機關以行政命令訂定酒精含量值，以為補充，
    而行政機關所訂定之吐氣酒精含量之數值達每公升零點五五毫克以上，即構成本
    罪，該命令無非以一般人飲酒後之呼氣酒精濃度達此數值時，即有反應較慢、感
    覺減低及影響駕駛之輕、重度症狀，因此藉供法院參考之資料，而無拘束法院認
    定事實之效力。是以本件被告在國道一號公路上因行車不穩，始為警攔檢，期間
    被告對員警指揮反應遲鈍，且其駕車有蛇行、車身搖擺不定等駕駛操控力欠佳情
    事，有前揭測試觀察記錄表可按，足見酒精已經影響被告判斷能力，導致其處於
    興奮狀態，而自信其得安全駕駛，是被告辯稱飲酒並未影響其心智能力，實與常
    理有違，而不可採信。此外復經警對被告為酒精吐氣測試儀器檢查，而得知其濃
    度達每公升零點七毫克，有酒精濃度測試值乙紙及內政部警政署國道公路警察局
    舉發違反交通管理事件通知單附卷可按。本件被告前揭犯行事證明確，堪以認定
    。
三、核上訴人所為，係犯刑法第一百八十五條之三之罪，原審引用上開規定，及刑法
    第四十一條第一項前段，罰金罰鍰提高標準條例第二條，判處上訴人有期徒刑四
    月，如易服罰金，以三百元折算一日，其認事用法，均無違誤，量刑亦屬妥適，
    上訴意旨猶執前開辯詞，提起上訴，指摘原判決不當，非有理由，應予駁回。
據上論斷，應依刑事訴訟法第四百五十五條之一第一項、第三項、第三百六十八條，
判決如主文。
本案經檢察官陳建弘到庭執行職務。
中    華    民    國      九十一      年      五      月      六        日
                                  臺灣臺南地方法院刑事第三庭
                                      審判長法官  李政庭
                                            法官  蔡奇秀
                                            法官  謝家宜
右正本證明與原本無異。
本件不得上訴。
中    華    民    國      九十一      年      五      月      七        日
                                      書  記  官  宋凰菁
